---
title: "Título"
author: "Autor"
date: "dia de mês de ano"
output:
  word_document: default
  pdf_document: default
---

```{r setup, include=FALSE}
knitr::opts_chunk$set(echo = TRUE)
```

## Carregando o pacote "ExpDes" para análise do fatorial+controle

```{r ExpDes}
require(ExpDes)
```

## Estabelecendo caminho e carregando dados 

 Escreva o que quiser... 

```{r setwd}
setwd("C:\\Users\\vande\\Desktop")
germinacao = read.table("var2.txt", h=T)
```

## Fatiando os dados

```{r fat}
controle=germinacao[germinacao$trat=="controle",]
fatores=germinacao[germinacao$trat=="10"|germinacao$trat=="20"|germinacao$trat=="40",]
```

## Nome da variável x

```{r x1}
fat2.ad.crd(fatores$epoca, fatores$trat, fatores$Rep, fatores$Var2,controle$Var2,quali = c(TRUE, TRUE), mcomp = "tukey", fac.names = c("Epoca", "Trat"), sigT = 0.05, sigF = 0.05)
```

# Teste de Dunnett

## Carregando o pacote "multcomp" para o teste de Dunnett

```{r multcomp, echo=TRUE}
library(multcomp)
```

## Reagrupando os dados

Fiz a modificação do nome "controle" para "0" apenas para evitar um erro de posição da testemunha no teste.

```{r fat2}
controle=germinacao[germinacao$trat=="controle",]
controle$trat=0
controle$trat=as.factor(controle$trat)
fatores=germinacao[germinacao$trat=="10"|germinacao$trat=="20"|germinacao$trat=="40",]
```

## Teste de Dunnett

1) Variável

O teste de Dunnett foi desdobrado por época.

1.1) Época 1

```{r t1e1}
epoca1=rbind(controle,fatores[fatores$epoca=="1",])
aov1 <- aov(Var2 ~ trat, epoca1)
set.seed(1)
summary(glht(aov1, linfct=mcp(trat="Dunnett")))
```

1.2) Época 2

```{r t1e2}
epoca2=rbind(controle,fatores[fatores$epoca=="2",])
aov2 <- aov(Var2 ~ trat, epoca2)
set.seed(1)
summary(glht(aov2, linfct=mcp(trat="Dunnett")))
```

1.3) Época 3

```{r t1e3}
epoca3=rbind(controle,fatores[fatores$epoca=="3",])
aov3 <- aov(Var2 ~ trat, epoca3)
set.seed(1)
summary(glht(aov3, linfct=mcp(trat="Dunnett")))
```

1.4) Época 4

```{r t1e4}
epoca4=rbind(controle,fatores[fatores$epoca=="4",])
aov4 <- aov(Var2 ~ trat, epoca4)
set.seed(1)
summary(glht(aov4, linfct=mcp(trat="Dunnett")))
```
